【裁判字號】    89,上易,900
【裁判日期】    890628
【裁判案由】    違反毒品危害防制條例
【裁判全文】
臺灣高等法院高雄分院刑事判決          八十九年度上易字第九號
    上  訴  人
    即  被  告  乙○○
右上訴人因違反毒品危害防制條例案件，不服臺灣高雄地方法院八十九年度易字第九
五四號中華民國八十九年三月三十一日第一審判決（起訴案號：臺灣高雄地方法院檢
察署八十八年度偵字第一八五七號），提起上訴，本院判決如左：
      主      文
上訴駁回。
      事實及理由
一、本案經本院審理結果，認第一審判決認事用法及量刑均無不當，應予維持，並引
    用第一審判決書記載之事實、證據及理由。（如附件）
二、被告上訴意旨否認犯罪，辯稱，扣案之安非他命非伊所買，係路過見地上有一包
    東西，甫將之撿起即被警查獲，伊亦不知該包東西係何物云云，堆扣案之安非他
    命為被告所購買，欲供施用，已據其在警訊及檢察官偵查中自白不諱，其空言否
    認，顯係事後卸責之詞，無可採信，其上訴非有理由，應予駁回。
據上論斷，應依刑事訴訟法第三百六十八條，第三百七十三條，判決如主文。
本案經檢察官邱榮藏到庭執行職務。
中    華    民    國     八十九     年       六       月     二十八     日
                              臺灣高等法院高雄分院刑事第九庭
                                  審判長法官  張甲松
                                        法官  江泰章
                                        法官  任森銓
右正本證甲與原本無異。
不得上訴。
                                      書記官  許信宗
中    華    民    國     八十九     年       六       月    三十        日
附錄：本判決論罪科刑法條：
毒品危害防制條例第十一條第二項
持有第二級毒品者，處二年以下有期徒刑、拘役或新臺幣三萬元以下罰金。
                                                                       Ｇ
臺灣高雄地方法院刑事判決                          八十九年度易字第九五四號
    公訴人  臺灣高雄地方法院檢察署檢察官
    被  告  乙○○  男  五十八歲（民國○○年○○月○○○日生）
                    住高雄市○○區○○路二八０巷十一號
                    （另案在臺灣高雄監獄執行中）
                    身分證統一編號：Ｚ000000000號
右列被告因違反毒品危害防制條例案件，經檢察官提起公訴（八十八年度偵字第一八
五七號），本院判決如左：
    主  文
乙○○持有第二級毒品，累犯，處有期徒刑參月，如易科罰金，以佰元折算壹日。
第二級毒品安非他命壹包（驗後毛重壹點肆捌公克），沒收銷燬之。
    事  實
一、乙○○曾於民國八十七年間，因違反麻醉藥品管理條例案件，經法院判處有期徒
    刑四月確定，於八十七年七月九日執行完畢，現因公共危險案件，經法院判處罰
    金三萬元確定，經易服勞役，刻正執行中。詎仍不知悔改，甲知安非他命係第二
    級毒品，不得擅自持有，竟於八十八年十月十四日下午六時三十分許，在高雄市
    三民區○○路三鳳宮附近，以新臺幣（下同）三千元之價格，向一姓名年籍不詳
    綽號「大頭」之男子，購買第二級毒品安非他命一包（驗後毛重一點四八公克）
    ，非法持有之，欲攜至他處施用。旋於是日下午七時四十分許，途經高雄市○○
    區○○路與苓中路口時，為警臨檢查獲，並扣得上開安非他命一包。
二、案經高雄市政府警查局新興分局報告臺灣高雄地方法院檢察署檢察官偵查起訴。
    理  由
一、訊據被告乙○○矢口否認右揭犯行，辯稱：伊於案發當日下午約七時許，原欲至
    苓雅區「聖公媽」廟旁如，因人太多，即往四維路左轉，並在路旁下車，準備
    在該處方便時，即在路旁看見一包衛生紙折好放在地上，一時好奇撿起打開觀看
    ，警察隨即一擁而上，聲稱該包衛生紙內之安非他命係伊所有，而警訊及偵查中
    所述均係伊臨訟編撰而成云云。惟查：右揭犯罪事實，迭據被告於警訊及偵查中
    供認不諱，且扣案之白色結晶體一包，經送請高雄醫學院附設中和紀念醫院檢驗
    結果，確含有第二級毒品甲基安非他命成分，此有該院八十八年十一月一日Ｐ0
    000000號檢驗報告單附卷可佐，復有如事實欄所載之安非他命一包扣案可
    佐，參以倘被告所言係在地上檢到時即遭警查獲一節屬實，何以其未在偵查中向
    檢察官表甲，請求查證；且安非他命價值不低，又豈可能有人任意將之棄置路旁
    ，任人撿拾之理，凡此均與常情不符，是以被告所辯，無非事後圖卸刑責之詞，
    委無足採。本件事證甲確，被告犯行洵堪認定。
二、按安非他命係毒品危害防制條例第二條第一項第二款規定之第二級毒品，是核被
    告所為，係犯同條例第十一條第二項之持有第二級毒品罪。又被告曾於八十七年
    間，因違反麻醉藥品管理條例案件，經法院判處有期徒刑四月，於八十七年七月
    九日執行完畢，業據被告供承在卷，並有臺灣高雄地方法院檢察署刑案資料查註
    紀錄表一紙在卷可參，其於五年內再犯本件有期徒刑以上之罪，為累犯，應依刑
    法第四十七條規定，加重其刑。爰審酌被告犯後坦承大部分犯行，尚知悔悟，僅
    單純持有，數量又甚微，對社會危害性不大，且年紀已將屆六十高齡，智識程度
    不高，惟已有前科紀錄，素行不佳等一切情狀，量處如主文所示之刑，並諭知易
    科罰金之折算標準。末查，扣案之安非他命一包（驗後毛重一．四八公克），併
    依毒品危害防制條例第十八條第一項前段規定，宣告沒收銷燬之，至鑑驗耗損之
    安非他命既已滅失，毋庸再諭知沒收銷燬，併此敘甲。
據上論斷，應依刑事訴訟法第二百九十九條第一項前段、毒品危害防制條例第十一條
第二項、第十八條第一項前段，刑法第十一條、第四十七條、第四十一條，罰金罰鍰
提高標準條例第二條，判決如主文。
本案經檢察官陳銘珠到庭執行職務
中      華      民      國      八十九      年    三    月    三十一    日
                                            臺灣高雄地方法院刑事第七庭
              法  官    李  璧  君
右正本證甲與原本無異。
如不服本判決，應於判決送達後十日內，向本院提出上訴狀。
                                                書記官    李  忠  霖
中      華      民      國      八十九      年    四    月      一      日
附錄本案論罪科刑法條：
毒品危害防制條例第十一條第二項：
持有第二級毒品者，處二年以下有期徒刑、拘役或新臺幣三萬元以罰金。


司法院資訊處製作；財團法人民間司法改革基金會備份。
